# 关于股权交割过渡期损益账务处理

提问人：Li461348305 时间：2020-05-14 21:04:00
请教一下，a公司从b公司购买其持有的c公司 100 ％股权，转让定价基准日是 18 年年底，工商变更在 19 年 7 月， 19 年 1到 7 月c公司盈利 200 万元，如果双方约定过渡期损益由b公司所有，那么 19 年 7 月b公司对过渡期损益如何账务处理

回答人：chenyiwei
B公司在处置日（ 2019 年 7 月）前应持续将C公司纳入其合并报表范围，由此增加其处置日占有C的净资产账面价值。
需要关注的是协议约定的“过渡期损益由b公司所有”这一条如何实现。一般做法有两种：（ 1 ）增加A应支付给B的股权转让价款；（ 2 ）由C的股东会通过决议对B进行特别股利分配。对B而言，（ 1 ）增加其处置损益；（ 2 ）增加其来自子公司的股利收益。因此，B对过渡期损益的会计处理，首先是取决于其取得这部分过渡期损益的方式。